臺灣板橋地方法院刑事判決　　　　　　　93年度訴字第1867號
公　訴　人　臺灣板橋地方法院檢察署檢察官
被　　　告　丁○○
選任辯護人　謝新平律師
被　　　告　己○○
選任辯護人　蔡文彬律師
　　　　　　張亞婷律師
　　　　　　洪憲明律師
上列被告等因違反妨害國幣懲治條例等案件，經檢察官提起公訴
（93年度偵字第15149 、15736 號），本院判決如下：
    主  文
丁○○共同連續意圖供行使之用，而偽造幣券，處有期徒刑伍年
陸月，扣案如附表一、二、三、四所示之物均沒收。
己○○共同連續意圖供行使之用，而偽造幣券，處有期徒刑柒年
，扣案如附表一、二、三、四所示之物均沒收。
    事  實
一、庚○○（另案由臺灣苗栗地方法院審理中）前已因違反妨害
    國幣懲治條例案件經查獲多次，猶不知悔改，仍於民國93年
    1 月間，向己○○提議共同偽造新臺幣千元鈔券以販賣他人
    ，二人隨即共同基於供行使之用之概括犯意聯絡，自民國93
    年1 月間起，在臺北縣中和市、新店市○○路某處，由庚○○提供電腦、彩色印表機、A4萊泥紙張、浮水印章等材料、
    工具，並指示己○○分別於93年3 月間某日、6 月間某日、
    9 月初某日，提供金箔、A4萊泥紙、板模、「1000」燙金線
    樣本紙等物委由不知情之燙金行老闆丙○○代工於A4萊泥紙
    張上製作「1000」字樣之燙金線，每次約代工1 萬張A4萊泥
    紙，再由庚○○負責操作電腦於上開燙有千元燙金線之A4萊
    泥紙張上，列印千元偽鈔圖樣（每張A4紙張列印3 張千元偽
    鈔），並加蓋「1000」字樣浮水印後再裁切分割，共同連續
    多次偽造千元鈔券，再己○○負責與買主接洽訂購偽鈔事宜
    ，以1 比10之比例（即以1 千元真鈔購買1 萬元偽鈔之比例
    ）將前開千元偽鈔販賣予乙○○（由臺灣雲林地方法院另案
    審理中）、自稱「阮經鴻」及自稱「小白」等真實姓名年籍
    不詳之成年人等人，並要求買主將購買偽鈔之款項匯入己○○所開立之富邦商銀行存款帳戶（帳號：00000000000000）
    後，再由己○○親自或以郵寄方式將千元偽鈔交付買主。迄
    93年8 月間，庚○○與己○○惟恐遭警方查緝，欲更換製造
    偽鈔之地點，即由庚○○向無任何前科紀錄之表弟丁○○表
    示願代為償還其積欠銀行之債務，邀得亦知悉上情之丁○○
    加入其與己○○前開製造千元偽鈔之計劃，丁○○因貪圖私
    利即同意參與，即基於供行使之用之概括犯意，並與庚○○
    、己○○共同基於犯意之聯絡，經庚○○提供押租金款項，
    由丁○○於93年8 月25日出面承租臺中市○○路○ 段121 號
    15樓之27房屋作為製造千元偽鈔之場所，再於93年9 月12日
    出面承租臺北縣中和市○○路○ 段34巷13號2 樓房屋亦作為
    製造偽鈔及放置電腦機具設備之場所，並由丁○○依庚○○
    之指示居住於前開臺中市○○路承租處，負責於該處進行千
    元偽鈔半成品之列印工作，列印完成後，隨即通知庚○○，
    由蘇指義或己○○前往將丁○○所列印之千元偽鈔半成品帶
    回臺北縣中和市○○路之承租處，加工蓋以千元浮水印並切
    割紙張，以完成製造千元偽鈔。嗣為警持搜索票分別查獲：
    (一)於93年9 月13日19時30分許，在臺北縣中和市○○路42號
    3 樓查獲庚○○、己○○及不知情之錢世安，並分別扣得如
    附表一所示之物（其中如附表一編號13所示之1,000 元浮水
    印章係於錢世安身上所扣得，如附表一編號14至21所示之物
    則均係於己○○身上所扣得）；(二)於同日23時許，在臺中市
    ○○路○ 段121 號15樓之27，查獲丁○○，並扣得如附表二
    所示之物；(三)於翌日即93年9 月14日6 時30分許，在臺北縣
    中和市○○路○ 段34巷13號2 樓，扣得如附表三所示之物；
    (四)於93年9 月22日經丙○○向警方提供己○○委請代工製作
    之「1000」燙金線之A4萊泥紙3 大包、己○○提供丙○○之
    燙金線樣本紙1 張（如附表四所示之物）。
二、案經內政部警政署刑事警察局移送臺灣板橋地方法院檢察署
    檢察官偵查起訴。
    理  由
壹、證據能力部分
一、關於被告丁○○於警詢之供述、自白書、偵查中之供述（就
    被告丁○○之案件部分）：
  (一)被告丁○○辯稱：我寫自白書時，精神有點恍惚，警察叫我
    寫我就聽他的話寫，警察態度很平和的叫我寫，他念一段我
    寫一段云云，其辯護人則以：自白書是警察念一句叫被告丁○○抄一句，非出於自由意願所寫，在偵查中因檢察官口氣
    很兇的表示丁○○在警局都已經承認，要丁○○照警詢筆錄
    承認，是不當方法取供，而爭執被告丁○○於警詢、偵查中
    供述及自白書之證據能力等語。
  (二)惟查：經證人即製作被告丁○○警詢筆錄之警員甲○○於本
    院審理時已結證稱：我有參與搜索庚○○的部分，並且有製
    作丁○○的警詢筆錄。詢問丁○○的過程是採一問一答方式
    。．．我們針對查扣的證物如何取得、使用、與他自己本身
    有什麼關係問他問題。丁○○有很清楚的交代這些東西都是
    庚○○去購得交給丁○○製作偽鈔所使用。．．我們告訴丁○○已經查扣證物，明顯是製造偽鈔所用，所以問他是否可
    以先書寫犯案的過程，他說他願意寫（自白書），我們也告
    訴他製作筆錄的時候會全程錄音錄影，如果他願意供述的話
    ，就做警詢筆錄，如果不願意我們就記明筆錄。丁○○是先
    寫白自書，再製作警詢筆錄，時間沒有隔很久，他寫完自白
    書我看完之後沒有多久，就開始詢問他問題，製作警詢筆錄
    。．．丁○○寫自白書時精神狀況良好，沒有恍惚的情形。
    ．．沒有（用違法手段製作警詢筆錄），都有全程錄音錄影
    。而且丁○○到案時犯罪態度良好，我們就請他如果願意的
    話就把他的部分交代清楚，在製作警詢筆錄的時候，也有告
    知他緘默權等語明確（見本院卷第226 至229 頁），再經本
    院勘驗丁○○之警詢筆錄錄音帶可知，錄音過程除錄音帶換
    面外，並無中斷，而係全程、連續錄音；且詢問警員之態度
    十分溫和、語調客氣，被告丁○○之態度亦十分平和、聲音
    正常、語調清晰平穩，二人間並互有溝通，被告丁○○亦曾
    多次糾正詢問警員覆誦其回答錯誤之處，警員亦曾要求被告
    丁○○放慢陳述速度，以利打字紀錄，且於詢問中，警員並
    多次詢問被告丁○○是否須休息、喝水，均經被告丁○○表
    示不用等情，有本院94年3 月23日勘驗筆錄附卷可佐（見本
    院卷第174 、175 頁），顯見被告丁○○於警員詢問時，精
    神良好，意識清楚，並無其所稱精神恍惚之情。再佐以被告
    丁○○係於93年9 月13日23時起至翌日即同年月14日2 時30
    分許，在臺中市○○路○ 段121 號15樓之27房屋接受警方搜
    索，搜索完後再經警方解送至位於臺北市之內政部警政署刑
    事警察局，並自93年9 月14日12時5 分起至同日13時45分許
    止期間接受警方詢問，此有卷附之搜索扣押筆錄、警詢筆錄
    所載時間為證，可見被告丁○○接受警詢時間與搜索時間相
    距已達10小時以上，詢間期間亦僅約1 小時45分鐘，且係於
    中午時分，並非夜間詢問，足認並無疲勞訊問之情，至被告
    丁○○雖辯稱：警方於（93年9 月13日）晚上進行11點搜索
    ，搜索完從臺中回到臺北作筆錄，我都沒有睡覺云云，然被
    告丁○○經警解送至臺北後，並未立即詢問，足見已給與被
    告丁○○休息之機會，且被告丁○○於警詢筆錄製作過程中
    ，於警員詢問是否須休息時，均表示無須休息，於警詢過程
    中亦呈精神良好，思緒清晰之狀況，則警員既未即時於夜間
    詢問被告丁○○，且於被告丁○○精神狀況良好之情形下進
    行詢問，自無違法詢問之情，是被告丁○○事後辯稱精神狀
    況不好，顯係為求推卸己身刑責之詞，自難採信。
  (三)被告丁○○雖又辯稱：自白書是警員念一句，他抄一句，然
    始終無法指明係何位警員念自白書讓其抄寫，所稱是否屬實
    ，自非無疑。又被告丁○○辯稱：寫自白書時，製作警詢筆
    錄之警員甲○○不在場云云，然證人即警員甲○○已明確證
    稱：丁○○的自白是在我面前寫的，我看著他寫（自白書）
    等語明確（見本院卷第228 頁），而證人甲○○僅因承辦本
    案而製作被告警詢筆錄，且經具結證言，就其於本院全部證
    述內容觀之：證人甲○○係負責搜索庚○○，並未於臺中地
    點參與搜索被告丁○○，再於搜索完畢後，分配製作被告丁○○之警詢筆錄，並於製作警詢筆錄前詢問丁○○是否可書
    寫犯案過程等情，已就查獲過程詳細交待，衡情自無甘冒刑
    法偽證罪而證述其未經歷之情事，且被告丁○○亦供稱：警
    員態度很平和的叫我寫等語（見本院卷第48頁），則被告丁○○為警查獲時，係年滿25歲之成年人，智識正常，何以在
    警員『態度平和』之要求下，甘冒身陷囹圄之危險而書寫虛
    偽對己不利之自白書及於警詢時為虛偽陳述之可能，足認被
    告丁○○前開自白書及警詢之自白，均係出於自由意願下所
    為甚明。又被告丁○○所書之自白書內容核與其於警詢時之
    供述相符，並與證人即共犯庚○○偵查中結證所稱相符，復
    經警方於其出面承租之2 處地點分別扣得如附表二、三足供
    偽造幣券所用之物，益徵被告丁○○係出於自由意願之情形
    下自行書寫與事實相符之自白書，再於警詢時自白犯行。
  (四)再就被告丁○○於偵查中之供述部分，被告丁○○之辯護人
    雖指稱檢察官是不當取供云云，惟被告丁○○於本院進行準
    備程序之初，僅供稱其書寫白自書時精神有點恍惚，未曾提
    及在檢察官偵查中之訊問有何違法之處，而衡諸常情，苟被
    告丁○○曾經檢察官不當取供者，此對被告而言，應係十分
    重要之情事，何以被告丁○○未及時提出，僅向本院爭執其
    自白書之精神狀況不佳云云？是被告丁○○事後辯稱：檢察
    官大小聲云云，尚難遽信為真實。又其辯護人雖以被告丁○○係因檢察官表示他在警局都已經承認，要他照警詢筆錄承
    認，這是不當方法取供云云，然衡情被告丁○○當時既已年
    滿25歲，為智識健全之成年人，苟其確未參與製造偽鈔之犯
    行，何以僅因檢察官大聲表示要求其照警詢筆錄承認，被告
    丁○○即虛偽承認不實之犯行？辯護人此項抗辯，顯與常情
    相悖，殊無可採。再觀之偵查筆錄係先記載被告丁○○供稱
    ：（警詢筆錄）沒有照我的陳述記載，我白天雖然有住在臺
    中市○○路○ 段121 號15樓之27，但是我並沒有參與製造偽
    鈔事情。（後改稱）卷附我寫的自白書，是我自願寫的。實
    際上我有參與製造偽鈔事情，．．警詢筆錄都實在，我簽名
    前警方有讓我看過筆錄等語（見臺灣板橋地方方法院檢察署
    93年度偵字第15149 號卷第89頁，下稱偵(一)卷），亦如實記
    載被告丁○○於偵查中先予否認，後承認犯行之全部供述情
    形，衡情苟檢察官有何不當取供之處，理應直接記載被告丁○○承認犯行即可，何以如實記載被告丁○○先為否認之供
    述？益徵被告丁○○係於訊問之初因否認犯行，經檢察官質
    以警詢筆錄及自白書之內容，而在出於自由意願之情形下，
    坦承犯行，自無所謂不當取供之處。
  (五)綜上，被告丁○○之警詢、偵查供述及自白書部分，自得為
    證據。
二、關於證人即同案被告丁○○（就被告己○○而言）、己○○
    （即被告丁○○案件部分）、證人庚○○、乙○○、張榮典
    於警詢及偵查之證述，證人戊○○、丙○○於警詢之證述：
  (一)按被告以外之人於偵查中向檢察官所為之陳述，除顯有不可
    信之情況者外，得為證據，刑事訴訟法第159 條之1 第2 項
    定有明文。查證人即同案被告丁○○（就被告己○○而言）
    、證人即同案被告己○○（就被告丁○○而言）、證人即共
    犯庚○○、證人乙○○、張榮典等人於93年9 月14日在檢察
    官面前所為之陳述，及證人張榮典於93年9 月23日再於檢察
    官面前所為之陳述，均已依法具結其證言（見偵(一)卷第91、
    94、169 頁），且查無證據足認其於偵查時之證述，有何違
    法取供或顯不可信之情況（其中丁○○部分詳見前述一部分
    ），被告丁○○及其辯護人復無爭執此部分證據能力，依刑
    事訴訟法第158 條之3 、第159 條之1 第2 項、第159 條之
    5 第2 項規定，就被告二人部分，均有證據能力。另證人庚○○於『93年10月7 日』向檢察官所為之陳述，並未經具結
    ，此有訊問筆錄可證，依刑事訴訟法186 條、第158 條之3
    規定，即無證據能力，是本件下述之證人庚○○於偵查中之
    供述，係指前開有證據能力之93年9 月14日該次筆錄，併此
    指明。
  (二)再按被告以外之人於檢察事務官、司法警察官或司法警察調
    查中所為之陳述，與審判中不符時，其先前之陳述具有較可
    信之特別情況，且為證明犯罪事實存否所必要者，得為證據
    。又被告以外之人於審判中經傳喚不到者，其於檢察事務官
    、司法警察官或司法警察調查中所為之陳述，經證明具有可
    信之特別情況，且為證明犯罪事實之存否所必要者，得為證
    據，刑事訴訟法第159 條之2 、刑事訴訟法第159 條之3 亦
    有明文。又證人或當事人於案發之初之供述，較少權衡利害
    得失或受他人之干預，較之事後翻異之詞為可信，即所謂案
    重初供，故除非可證明其更異之詞與事實相符或其初供係虛
    偽者外，自不得任意捨棄初供於不採（最高法院83年度臺上
    字第3243號裁判要旨參照）。查證人即同案被告丁○○（就
    被告趙立玉而言）、庚○○、乙○○於警詢時所為供述，與
    其之後於偵查中所具結之證言均相符，且證人丁○○所自白
    之有參與庚○○製造偽鈔情事，負責在臺中中華路房屋看顧
    機器及添加墨水，己○○、庚○○會下來臺中拿偽鈔之情，
    與證人庚○○於偵查中結證所稱：由丁○○幫忙租房子，並
    幫忙看印製偽鈔情形，己○○則幫忙寄送偽鈔，並前往臺中
    拿取丁○○印好的偽鈔，印好的偽鈔大都以1 比10賣予乙○○、小白、阮經鴻等情，及證人乙○○證稱：向庚○○買偽
    鈔之情節，互核一致，復為警於庚○○居處、被告丁○○所
    承租之2 處房屋分別扣得可供製作千元偽鈔所用之如附表一
    至三所示之物，足見證人即同案被告丁○○、證人即共犯庚○○、證人乙○○於警詢、偵查中坦承共同製造千元偽鈔及
    其分工情節，極具可信性，且為證明犯罪事實存在所必要，
    另證人乙○○已經另案通緝，又經本院合法傳喚未到庭，則
    依前開說明，證人丁○○、庚○○、乙○○之偵查之證述，
    均具證據能力。
  (三)再就證人張榮典部分，其於警詢中所為之陳述，核與其於偵
    查中經具結之證言相符，亦與同時查獲之證人乙○○所證情
    節大致相符，足見其警詢時所為證言，亦具可信性，依刑事
    訴訟法第159 條之1 第2 項、第159 條之2 規定，同有證據
    能力。
  (四)另就證人丙○○、戊○○於警詢時之證述，核與其二人於本
    院審理時結證所稱情形大致相符，並經證人戊○○於本院證
    稱：在警察局是照我的意思回答的等語（見本院卷第324 頁
    ），證人丙○○僅係偶然受被告己○○委託代工燙金工作，
    衡情亦無特為虛偽陳述之可能，足見其二人於警詢之證述亦
    均具有可信性，自亦得為證據。
三、關於扣案之「1000」字樣燙金線樣本紙1 張、A4萊泥紙3 大
    包（如附表四所示）：
    被告己○○之辯護人以傳聞證據為由爭執證據能力。但查：
    如附表四所示之「1000」字樣燙金線樣本紙1 張、A4萊泥紙
    3 大包均屬證物，並非被告以外之人於審判外所為之言詞或
    書面陳述，亦即非屬供述證據，又非文書證據，自不受刑事
    訴訟法規定之傳聞法則所拘束，且上開證物係經持有人即證
    人丙○○於接受警方詢問時，同意提出而經扣案，業據證人
    丙○○證述明確（見臺灣板橋地方法院檢察署93年度15736
    號偵查卷第50頁，下稱偵(二)卷），堪認並無違法搜索或扣押
    之情事，佐以上開物品係被告己○○委請證人丙○○代工燙
    金之樣品及所提供之紙張，亦經證人丙○○指證在卷（同上
    頁），復經被告己○○自承係受庚○○委託處理此事等語，
    足見上開物品確與本案製造偽鈔案件相關，自具有證據能力
    。是被告己○○之辯護人上開辯稱，顯係就法律規定有所誤
    解，自無可取。
四、關於監聽譯文：
    被告己○○之辯護人以部分監聽票係事後補發而否認證據能
    力。然經本院核對監聽票之核發日期及其後所附之監聽期間
    之電話譯文，並無辯護人所指事後補發之情事，而上開譯文
    均係偵辦本案之警員（即公務員）於職務上所製作之紀錄文
    書，復查無有何顯不可信之情況，依刑事訴訟法第159 條之
    4 規定，亦得為證據。
貳、實體部分：
一、訊據被告丁○○、己○○均矢口否認有何偽造幣券之犯行。
  (一)被告丁○○辯稱：查獲之物品均放在伊表哥庚○○所使用之
    房間，東西都不是伊的，又伊只有幫忙庚○○換墨水匣，但
    不知道作何用途云云。被告丁○○之辯護人辯護略以：係因
    與庚○○有表兄弟關係，始幫忙庚○○承租臺北縣中和市○○路之房屋，至臺中市○○路之房屋，係因被告丁○○在臺
    中工作而承租自住後，庚○○表示要分租1 間，並非幫庚○○承租作為製作偽鈔之處所。又所查扣之工具均係庚○○所
    有，且並非在被告丁○○之房間或伊身上所查獲，不足認定
    被告丁○○有製造偽鈔。況庚○○前有偽造貨幣之前科，如
    被告丁○○有參與偽造者，庚○○早就要求被告丁○○幫忙
    ，被告丁○○亦不致辛苦前往臺中工作。退步言之，如被告
    丁○○有參與，又豈會只負責添加墨水、裁剪之工作，早已
    拿偽鈔行使，進行洗錢之工作。再被告之自白不得作為有罪
    判決之唯一證據，綜觀全部案情，並無證據認定被告丁○○
    有參與製造偽鈔之犯行，自應為無罪之諭知等語。
  (二)被告己○○辯稱：都是庚○○叫伊辦事，庚○○是將東西包
    裝好後，才拿給伊，伊不知道是什麼東西，是順手幫他拿東
    西云云。其辯護人辯護則略以：扣案物部分都在臺中查扣，
    惟被告己○○不在現場，無法認定有何相關。本案僅證人乙○○於警詢時指稱「小玉」就是被告己○○有拿偽鈔，自應
    傳喚乙○○為證。至證人庚○○、丁○○前後供不一，公訴
    人應提出相當證據證明其偵查之供述較為可信，惟公訴人並
    未提出。另由丁○○警詢筆錄錄音之勘驗筆錄可知，「己○○」3 字是警察誘導所說，丁○○於警詢最後仍表示不知「
    小玉」之真實姓名，故本案所有證人之警、偵訊均無特別可
    信性，公訴人亦未證明被告己○○明知庚○○交付之東西為
    偽鈔或被告己○○於庚○○集團內擔任何工作，自應為有利
    被告己○○之認定。又被告己○○係依庚○○指示委請丙○○印刷，並無證據證明被告己○○持以製作偽鈔，且證人丙○○亦證稱此部分物品不能製作偽鈔，自不能證明被告己○○之犯行等語。
二、被告丁○○部分：
  (一)上揭被告丁○○如何自93年8 月間某日起至93年9 月13日為
    警查獲時止，參與庚○○與己○○之製造千元偽鈔之計劃，
    負責出面承租前開臺中市○○路、臺北縣中和市○○路之房
    屋，並於臺中市○○路房屋看管機器，列印千元偽鈔半成品
    之犯罪事實，業據被告丁○○於警詢、偵查中坦承不諱，並
    有自白書1 紙附卷足參，且核與證人即共犯庚○○於偵查中
    結證所稱相符，並經證人乙○○、丙○○證述明確，且同案
    被告己○○為警查獲時於其身上扣得千元浮水印範本1 張及
    其提供庚○○作偽鈔交易匯款所用之富邦銀行存款帳戶存摺
    1 本扣案可憑，並有查獲照片18張（見偵(一)卷第65至74頁、
    偵(二)卷第95至98頁）、同案被告己○○提供不知情之丙○○
    代工製作「1000」字樣燙金線之樣本紙1 張、不知情之丙○○所代工製作之燙金線3 紙、於燙有該「1000」字樣燙金線
    之A4萊泥紙張上列印之千元偽鈔成品、半成品、庚○○購買
    電腦相關設備之會員消費明細查詢作業4 紙、監聽電話譯文
    表附卷可稽（見偵(二)卷第53、91至94、10 9至112 、113 至
    183 頁）及扣案如附表一、二、三、四所示之物可資佐證。
  (二)雖被告丁○○於本院審理時翻異前詞，否認參與製造偽鈔云
    云。然查：被告丁○○已於警詢明確自白：確有受庚○○委
    託出面承租臺中市○○路、臺北縣中和市○○路2 處房屋，
    並在臺中市○○路居住負責看管。．．紙和製造偽鈔的工具
    是由庚○○和綽號「小玉」的男子提供的。製造偽鈔的電腦
    程式都已經在電腦裡面設定好了，剛開始的時候是由庚○○
    和綽號「小玉」的男子會下來臺中自己操作製造偽鈔給我看
    ，然後叫我照著他們製造的步驟做就可以了，我就只有加墨
    水然後把偽鈔從印表機印出來，印出來之後就交給庚○○，
    至於後續的裁切以及加工我就不知道了。．．（我製作偽鈔
    的時間）從庚○○跟我提議，製作偽鈔到現在差不多1 個半
    月。．．庚○○有答應要幫我償還積欠銀行的債務約15萬元
    等語（見偵(一)卷第48、49頁），並於偵查中坦承：卷附我寫
    的自白書是我自願寫的。實際上我參與製造偽鈔事情。．．
    警詢筆錄都實在，我簽名前警方有讓我看過筆錄，我只有負
    責臺中中華路那一邊製造偽鈔事情，我有幫他們顧機器，並
    在沒有墨水時，我幫忙添加墨水，己○○、庚○○他們會自
    己下來拿偽鈔等語明確（見偵(一)卷第89頁），並有自白書1
    紙存卷可參（見偵(一)卷第51頁），核與證人庚○○於偵查中
    結證稱：在臺中市主要我在印製偽鈔，但如果我不在，丁○○會幫我看印製情形，在臺中偽鈔印好後會由我或己○○去
    拿，有時候也會叫己○○去找丁○○拿偽鈔等語相符（見偵
    (一)卷第89頁）。至被告丁○○於本院審理時翻異前詞改稱：
    其早於92年11月即到臺中工作，並於臺中市東海大學附近承
    租房屋，至93年8 月到期後再承租臺中市○○路之房屋自用
    ，不久再分租1 間房屋予表哥庚○○；又其之前係認識2 個
    綽號「小玉」之人，其於警偵所指之「小玉」並非本案被告
    己○○云云。然查：被告丁○○自警詢、偵查及本院準備程
    序之初，從未提及其前於92年11月即至臺中謀生工作，並於
    臺中市東海大學附近承租房屋，又經庚○○介紹認識2 位綽
    號「小玉」之人等情，復未提出其在臺中東海大學附近承租
    房屋之證據供本院調查，再依卷附之監聽電話譯文資料，可
    知被告丁○○於93年8 月中旬之前期間之相關通聯紀錄，均
    係使用臺北縣市附近之基地臺與他人通話，並無臺中地區之
    通聯紀錄，可見被告丁○○於93年8 月中旬前並未至臺中地
    區居住。再者，被告丁○○於本院審理時所稱臺中市○○路
    房屋係承租自住，租金自己負擔，另幫庚○○承租之臺北縣
    中和市○○路房屋，押租金並由其代墊，均核與庚○○於本
    院審理時所稱之臺北縣興南路之房屋房租是其所付，臺中房
    屋係與丁○○平均分擔之情節不一；況證人庚○○迭自警詢
    、偵查及本院審理時從未證稱其認識2 個綽號「小玉」之人
    ，而經對照被告丁○○之電話譯文中，經質之以譯文內容，
    被告丁○○均供稱該期間通話內容中以「小玉」名字與其聯
    絡之人皆係本案被告己○○，且被告丁○○於警詢時已明確
    供稱：「小玉」平日的工作，聽我哥（即庚○○）說是開遊
    覽車的等語（見偵(一)卷第49頁反面），核與證人即同案被告
    己○○所稱之職業相符，益徵被告丁○○警詢、偵查中所指
    綽號「小玉」之人確係本案被告己○○無誤，是被告丁○○
    前後所辯情節不一，且與證人庚○○所證不符，顯係事後畏
    罪圖卸及迴護被告己○○之詞，不具可信性，自無可採。
  (三)再證人庚○○亦於本院審理時翻異前詞，證稱是自己一人製
    造偽鈔，丁○○並未參與云云。然查：依證人庚○○於本院
    審理時所稱：臺中部分是我拿墨水到丁○○房間請他幫忙，
    因丁○○懂電腦云云，惟證人庚○○於92年1 月起即曾因製
    造偽鈔，經本院以92年度訴字第2655號判決就偽造幣卷部分
    ，判處有期徒刑8 年，並經臺灣高等法院以93年度上訴字第
    3258號判決駁回上訴，有前開判決書各1 份佐卷可考（見本
    院卷第166 至173 、265 至275 頁），可見證人庚○○之前
    即有實際負責操作電腦列印偽鈔，又在被告丁○○於93年8
    月間參與犯行之前，證人庚○○亦均自行以電腦列印偽鈔，
    顯見證人庚○○本身即具有操作電腦並處理列印相關問題之
    能力，自無須特別將墨水匣拆卸後，搬至樓下委請被告丁○○添加墨水之可能，況證人庚○○於本院審理時證稱：被抓
    的前十幾天，丁○○沒有幫我修理電腦云云，惟依證人丁○○之監聽電話譯文，可知被告丁○○於93年8 月16日曾打多
    次電話詢問有關印表機修理之事情（見偵(二)卷第140 頁），
    益徵證人庚○○於本院所證，均係臨訟編造、迴護被告丁○○之詞，至被告丁○○嗣於本院詰問時，附和證人庚○○所
    稱情節，均核與事實不符，同不足採。
  (四)又被告丁○○之辯護人辯稱：被告丁○○如有參與偽造者，
    庚○○早就要求被告丁○○幫忙，被告丁○○亦不致辛苦至
    臺中工作，又豈會只負責添加墨水、裁剪之工作，早已拿偽
    鈔行使，進行洗錢之工作等語。然此僅係被告丁○○參與時
    間之早晚及程度，自難僅以被告丁○○未參與證人庚○○於
    本案之前之製造偽鈔犯行，即謂被告丁○○並無參與證人庚○○於93年8 月以後之製造偽鈔犯行之可能，辯護人上開推
    測之詞，自無足資為有利被告丁○○之認定。
三、被告己○○部分：
  (一)前開被告己○○如何自93年1 月間某日起至93年9 月13日為
    警查獲時止，參與庚○○之製造千元偽鈔計劃，並於93年8
    月間某日起，由庚○○邀得被告丁○○參與，由己○○負責
    與買主聯絡購買及運送偽鈔之犯罪事實，業據證人即同案被
    告丁○○、證人即共犯庚○○、證人即購買偽鈔之買主乙○○於警詢、偵查中指證明確，並經證人丙○○證述綦詳，且
    被告己○○為警查獲時，為警於其身上扣得千元浮水印範本
    1 張、供庚○○作偽鈔交易匯款所用之富邦銀行存款帳戶存
    摺1 本扣案可憑，並有查獲照片18張（見偵(一)卷第65至74頁
    、偵(二)卷第95至98頁）、被告己○○提供不知情之丙○○代
    工製作「1000」字樣燙金線之樣本紙1 張、不知情之丙○○
    所代工製作之燙金線3 紙、於燙有該「1000」字樣燙金線之
    A4 萊 泥紙張上列印之千元偽鈔成品、半成品、庚○○購買
    電腦相關設備之會員消費明細查詢作業4 紙、監聽電話譯文
    表附卷可稽（見偵(二)卷第53、91至94、109 至112 、113 至
    183 頁）及扣案如附表一、二、三、四所示之物可資佐證。
  (二)被告己○○雖辯稱：伊僅係順便幫庚○○送其包裝好之東西
    ，並不知道裡面是什麼，伊亦不是丁○○所指之「小玉」云
    云。惟證人庚○○已於警詢時證稱：（警方在臺北縣中和市
    ○○路42號3 樓所查扣之物品）是我用來偽鈔新臺幣千元偽
    鈔用的。．．尚有臺中市○○路、臺北縣中和市○○路2 處
    房間是用來製作偽鈔用的。．．我自93年過年前後才開始印
    製新臺幣偽鈔，過程是我先將光碟片裡附有新臺幣1 千元圖
    樣透過電腦列印出來，再以其他電腦重複印製防偽鈔、浮水
    印後，再加蓋「1000」字樣浮水印章，然後再用美工刀裁剪
    ，成為新臺幣偽鈔成品。．．我都是以1 比10的比例（1 萬
    元偽鈔換1 千元真鈔）將我所印製之偽鈔賣給朋友，我主要
    都是交給乙○○去作洗錢處理。由我1 個人製造，然後己○○負責幫我將印製的偽鈔送交給買主，乙○○是買主之一，
    另外綽號「小白」男子也是買主等語（見偵(一)卷第37頁反面
    、38、39頁），且經證人庚○○於偵查中結證稱：（警訊筆
    錄）都實在，我簽名前警方有讓我看過筆錄。今天警方在我
    中和市○○路住處所查獲偽鈔、原料、機具都是我的，另外
    丁○○有在臺中市租了1 間房間讓我用，我也有在那一邊印
    製偽鈔，另外我有放一些機具在中和市○○路，印好的偽鈔
    ，我大都交給乙○○和「小白」之男子、阮經鴻等人，他們
    用1 比10價錢跟我買，讓他們賣給不特定人，所得的錢歸他
    們所有，己○○有幫我寄送偽鈔給阮經鴻等人，我有給他每
    次幾千元不等的報酬等語（見偵(一)卷第88、89頁），並經證
    人乙○○於警詢時明確證稱：新臺幣偽鈔是「小玉」前一、
    二天寄給我的。是以1 比10的價錢購買的。．．我向庚○○
    買假鈔，所以時常匯錢給他，我都和「小玉」聯絡購買偽鈔
    ，錢都匯入『富邦銀行』（見偵(一)卷第53頁），於偵查中結
    證稱：有於93年7 月13日和己○○通過電話，由己○○問我
    說「大哥問你說要拿多少」，這是己○○問我偽鈔事情，他
    曾經幫庚○○拿過偽鈔給我等語（見偵(一)卷第91頁），並於
    警詢時證稱：（監聽電話中講的）「紙」是指假鈔。「大哥
    」是指庚○○，「小玉」是指己○○等語。．（監聽電話中
    ）講的「一本」是指10萬元偽鈔等語（見偵(一)卷第53頁），
    可見被告己○○確係負責向買主如乙○○等人接洽購買及送
    交偽鈔事宜之人無誤。再者，證人即與被告己○○一同查獲
    之錢世安於警詢時亦證稱：我進去時看到警方在庚○○的住
    處（臺北縣中和市○○路42號3 樓）實施搜索，除了庚○○
    及警方在現場外，尚有庚○○的1 位綽號「小玉」的朋友在
    場等語（見偵(一)卷第23頁反面），而被告己○○係與證人錢
    世安、庚○○一同在臺北縣中和市○○路42號3 樓查獲，有
    搜索扣押筆錄為證（見偵(一)卷第4 頁），堪認被告己○○之
    綽號確為「小玉」無訛。至證人丁○○雖於本院審理時改稱
    ：認識2 個「小玉」，警詢時所指之「小玉」不是本案被告
    己○○云云，核與證人乙○○、庚○○所述不符，顯係事後
    迴護之詞，被告己○○辯稱自己並非被告丁○○所指「小玉
    」云云，亦係圖卸己身刑責之詞，均無足取。
  (三)再被告己○○就其身上所查扣之浮水印範本，先於警詢、偵
    查中辯稱是庚○○給的，以為是紋身貼紙云云，嗣於本院審
    理時改稱庚○○交給伊很多東西，不知道裡面有浮水印範本
    云云，所辯已見反覆，再佐以依證人乙○○於警詢中證稱：
    我向庚○○買假鈔，所以時常匯錢給他。我都和「小玉」聯
    絡購買偽鈔，錢都匯入『富邦銀行』（帳戶）等語（見偵(一)
    卷第55頁反面），證人庚○○於本院審理時亦證稱：（我賣
    偽鈔的錢，請買主匯到己○○在富邦銀行的帳戶等語（見本
    院卷第247 、248 頁），而警方確於被告己○○身上查獲其
    所有而供庚○○用以匯款使用之富邦銀行帳戶存摺，顯見被
    告己○○確有提供其所有之帳戶供偽鈔買主匯款給付價金之
    用，益徵被告己○○確有參與庚○○偽造幣券之犯行甚明。
    至被告己○○辯稱：該帳戶係借予庚○○使用云云，證人庚○○亦證稱：有向己○○借存摺使用云云，然苟被告己○○
    係單純將帳戶借予證人庚○○使用，何以未將存摺交予庚○○，仍有被告己○○自己持有保管，且被告己○○既已將帳
    戶借予他人使用，又何須隨身攜帶該存摺？在在足徵被告己○○所辯，與常情至屬相悖，不足採信。
  (四)又被告己○○雖否認曾前往臺中地區幫庚○○拿東西云云，
    然此已經證人即同案被告丁○○於警詢時證稱：「小玉」也
    會和庚○○一起到臺中向我拿偽鈔半成品等語，並於偵查中
    具結稱：己○○、庚○○他們會自己下來（臺中）來偽鈔等
    語明確（見偵(一)卷第49頁反面、89頁），核與證人庚○○於
    偵查中結證稱：在臺中偽鈔印好後會由我或己○○去拿等語
    相符（見偵(一)卷第89頁），是被告己○○前開辯解，顯與事
    實不符，洵不足採。
  (五)再依證人丙○○警詢證稱：（93年9 月12日之監察譯文及錄
    音帶）我聽過錄音帶，是我與1 位自稱姓趙之男子之對話，
    我有問他是不是按照他提供那張燙金線之樣品紙張位置處理
    ，他回答「對」，我才回答他星期三（9 月15日）過來拿成
    品。（趙之男子）是提供A4萊泥紙1 萬張委請我燙金代工，
    代工費4 千元。約自半年前（即93年3 月間）及3 個月前（
    即93年6 月間）曾經2 次由紙行送來請我代工，數量都約1
    萬張。．．經我指認趙之男子就是本案被告己○○等語（見
    偵(二)卷第49、50頁），復經證人丙○○於本院審理時結證稱
    ：是趙先生請我作燙金，是他與我聯絡，我跟他做了3 次，
    他請我幫他代工。．．是有一天他經過我那邊，看到我有在
    做燙金，問我有沒有代工，他提供金箔、紙張、板模請我代
    工，問我價錢多少，那個人就是剛剛庭外的己○○。．．他
    提供的板模是連續1 條線。．．（第3 次代工時）他有打電
    話給我問我貨送到了沒有，我說送到了，他問我做了沒有，
    我說還沒有，並且跟他確認做的位置，就被警察通知做筆錄
    。因為第2 次我幫他燙的位置不對，所以第3 次我問他位置
    在左、右、上、下幾公分，跟他作確認，這就是監聽電話錄
    到的對話。板模都放在我那裡等語（見本院卷第316 至318
    頁），並有被告己○○交由證人丙○○之「1000」燙金線紙
    張樣本1 紙、證人丙○○所製作之燙金線成品紙張3 紙（見
    偵(二)卷第53、92、93頁反面、94頁），顯見被告己○○並非
    單純受庚○○委託請人代工，否則何以能進一步與證人丙○○確認燙金線之位置，是被告己○○辯稱庚○○叫我跟丙○○拿東西云云，核係避就卸責之詞。至證人丙○○雖證稱：
    己○○委託代工之燙金線不能作鈔票，因紙張是米黃色的，
    且遇水容易爛掉，萊泥紙本身有線條，而且金箔燙上去是一
    直線，除非用刮的，否則很難處理掉云云，然依卷附之以A4
    萊泥紙燙上「1000」字樣之燙金線後，再以電腦設定後以彩
    色噴墨印表機列印千元偽鈔圖樣之半成品，所列印之色彩即
    自然掩蓋該燙金線，無須刮除，且所列印之偽鈔部分亦無證
    人丙○○所稱呈現米黃色或有紙張本身線條之問題，此有該
    紙偽鈔半成品存卷可佐（見偵(二)卷第92頁），且證人丙○○
    亦自承其專業是做油墨印刷，不會用電腦等語（見本院卷第
    320 頁），則證人既不具備電腦列印之專業，所稱亦與卷附
    之偽鈔半成品所呈現之效果不符，此部分所證顯係其個人推
    測之詞，無從資為有利被告之認定。
  (六)另依監聽所得之譯文部分，其中所載庚○○、被告己○○、
    丁○○、證人乙○○等人所分別使用電話門號，均係渠等所
    使用之情，業據警方於庚○○身上扣得門號0000000000號之
    手機1 支（即附表一編號12所示），於被告己○○身上扣得
    門號0000000000、0000000000、0000000000、0000000000號
    之手機（如附表一編號17、18、19、20所示），於丁○○身
    上扣得0000000000、0000000000號手機（如附表二編號21、
    22 所 示），於乙○○身上扣得0000000000號手機1 支，有
    搜索扣押筆錄、扣押物品目錄表各4 件存卷可考（見偵(二)卷
    65、67、68、71、75、76、81、82頁），足認上開手機門號
    均為渠等所分別持用無誤。而依監聽所得之內容：乙○○
    於93年7 月23日20時46分許，撥打電話予被告己○○，被告
    己○○表示：大哥說你那裡還有得拿嗎？乙○○回答：我叫
    人家問看那10萬的拿了嗎？己○○答：那今天沒的收就對了
    。乙○○於同日23時54分許再撥打電話予己○○表示：『
    才366 而已，沒有400 啊』！己○○答：我再跟他說，乙○○再表示：你說要多幾張給我的，己○○答稱：好。（以上
    見偵(二)卷第126 頁）乙○○於93年8 月1 日19時33分許傳
    簡訊予被告己○○稱：小玉我明天要回南部，你方便再拿幾
    件『衣服』（指偽鈔）過來，懂意思嗎？己○○隨即於當日
    20時54分許與乙○○聯絡表示：問題在大哥（即庚○○）現
    在沒有錢啊。乙○○稱：大哥沒有錢就找我「家寧」，現在
    只有2 萬，你過來拿，之前的不夠，『400 剪一剪只有366
    』。己○○問說：『大張還是小張的』。乙○○答稱：小張
    的（以上見偵(二)卷第129 頁），綽號「阿良」之真實姓名
    年籍不詳之成年人於93年8 月12日19時22分許與被告己○○
    通電話稱：我朋友要『21』斤（指偽鈔）。己○○問：你確
    定他拿的出來那麼多嘛！「阿良」答稱：他說這兩天喔。己○○隨即於當日20時59分許傳送簡訊予庚○○稱：今天『21
    』可以嗎？（見偵(二)卷第137 頁）。被告己○○再於93年
    8 月12日20時54分許，與被告丁○○通電話，己○○問說：
    你等一下會回家嗎？你幫我看一下有沒有『21』，看怎樣跟
    我說一下，因為人家在等消息。丁○○則問說：你說『本』
    嗎？己○○答稱：對。丁○○再回答：好像沒有咧！己○○
    問說：差多少？丁○○稱：差蠻多的。己○○回稱：怎麼可
    能呢？丁○○再答稱：我回去數數看（見偵(二)卷第137 、
    138 頁），被告丁○○隨即於同日21時30分許，再與己○○通電話表示：只有『7 』咧，好的只有『7 』。己○○稱
    ：那麼少？丁○○答稱：因為之前我哥（即庚○○）有帶走
    （見偵(二)卷第138 頁），庚○○於93年9 月6 日20時33分
    許傳送簡訊予乙○○稱：我最近有些事必需動用到錢所以動
    用到你的錢我會盡快把錢籌給你上次你跟我說『10斤800 』
    不然我實在轉不過來。乙○○則於93年9 月7 日13時6 分
    許傳送簡訊予庚○○表示：『衣服』顏色不行大部份今天又
    退回怎麼辦！（以上見偵(二)卷第148 頁）。乙○○於93
    年9 月8 日14時40分許與庚○○聯絡稱：我已叫朋友匯到我
    帳戶了，我都沒有了，你要幫我寄。庚○○答稱：好，妳先
    匯『10』來。乙○○稱：沒那麼多，對方賺現金去，剩『8
    萬7 』。乙○○與庚○○又於同日16時6 分許通電話，庚○○稱：有多少先匯。乙○○稱：好，匯完就沒什麼欠了。
    庚○○稱：怎麼沒欠，總共3 次，1 次『17』。乙○○稱：
    匯1 次6 萬5 ，這次8 萬7 ，這次快用給我。庚○○答稱：
    好。上開二人再於同日17時28分許通電話，庚○○稱：轉
    到『富邦』給我。乙○○稱：你要傳給我，我沒帶出來（以
    上見偵(二)卷第149 頁）。該二人再於同日19時18分許通電
    話，乙○○稱：我跟你講，『表面顏色差好多，太綠太白，
    大家都嫌不好花』。庚○○稱：沒關係，到時候妳統計看多
    少。乙○○稱：全部都不一樣啦，太陽下照色水差很多。
    同日17時32許，己○○傳送簡訊予乙○○：富邦代碼813 帳
    號00000000000000（即附表一編號14所示之帳號）（見偵(二)
    卷150 頁）。乙○○與己○○於93年9 月8 日19時18許通
    電話，乙○○稱：我跟你說『兩面顏色差很多』。己○○答
    ：你統計多少，再那個。乙○○再稱：顏色太白了。己○○
    回答：好啦。該二人再於同日21時31分許聯繫，己○○問
    ：你匯了沒？乙○○答稱：早就匯了，8 萬塊。己○○說：
    老大（即庚○○）跟我說，他說現金才8 萬啊。乙○○稱：
    我現金給他了，我外面還人家欠多少你知道嗎？己○○稱：
    那我這裡還有『10幾本』，．．我之前拿14本給你那還差6
    本。乙○○：那還要補我壞掉好多。己○○：你把數量跟我
    說啊。乙○○：在臺北啊。己○○：那你一次跟我先把他處
    理掉嗎，現在有兩個方式老大叫我處理第一：我寄6 本下去
    歸零，還是一次下去。乙○○：一次下去啦，常在寄，寄久
    會怕。己○○：那一次那等於剩下16萬。乙○○：我現在只
    差他5 本的錢而已。己○○：現在老大律師費已經快瘋掉，
    我的意思你跟我講時間，他怕你的錢難收，我有幫你再講，
    我等一下做整理，有多少寄下去給你。乙○○：你跟他說顏
    色要變一下。己○○：好，我之前有發現有些沒有蟲蟲（以
    上見偵(二)卷第181 頁），復經證人庚○○於警詢時：通話中
    所說的「硬的」、「糖果」、「紙」、「衣服」、「魚、蝦
    幾斤」都是我用來表示偽鈔的暗語等語（見偵(一)卷第40頁）
    ，且經證人乙○○於警詢時證稱：我都和「小玉」聯絡購買
    偽鈔，錢都匯入富邦銀行等語（見偵(一)卷第55頁反面），益
    徵被告己○○確有負責與買主乙○○等人聯繫購買偽鈔，並
    提供自己之富邦銀行供購買偽鈔匯款事宜甚明，是被告己○○猶飾詞否認犯行，洵無可採。
  (七)至被告己○○之辯護人雖請求繼續傳喚證人乙○○，然本院
    已合法傳喚證人乙○○而未到庭，且本件事證已明，亦無調
    查之必要，併此敘明。
四、綜上所述，被告丁○○、己○○所辯無非飾卸避就之詞，均
    不足採。本件事證明確，被告二人犯行洵堪認定，應依法論
    科。
五、核被告丁○○、己○○所為，均係犯妨害國幣懲治條例第3
    條第1 項之偽造幣券既遂罪、同條例第3 條第3 項、第1 項
    之偽造幣券未遂罪（扣得千元偽鈔半成品部分）。被告二人
    與庚○○間就偽造幣券既遂、未遂犯行，有犯意聯絡及行為
    分擔，均為共同正犯。其二人與庚○○利用不知情之丙○○
    代工燙金，為間接正犯。又被告二人先後多次偽造幣券既遂
    、多次偽造幣券未遂犯行，時間緊接，方法相同，所犯係犯
    罪構成要件相同之罪名，顯係基於概括犯意反覆為之，均為
    連續犯，皆應依刑法第56條之規定從一重論以偽造幣券既遂
    罪，並加重其刑。爰審酌被告二人先後與庚○○合作進行偽
    造幣券之分工，致妨害金融秩序，使危害擴大，惟被告丁○○參與時間僅1 月餘，情節非若被告己○○重大，兼衡及被
    告己○○犯後均飾詞否認，被告丁○○於起訴後亦否認犯行
    之態度，暨其犯罪動機、手段、目的、所生危害並斟酌公訴
    人之求刑等情狀，分別量處如主文所示之刑，以資懲儆。
六、扣案之如附表二編號9 、10、附表三編號5 至8 所示之千元
    偽鈔半成品，附表三編號4 所示之千元偽鈔成品3 張，皆係
    偽造之幣券，不問屬於犯人與否，均應依妨害國幣懲治條例
    第6 條規定宣告沒收。又如附表一編號1 至13所示之物、附
    表二編號1 至8 、11至20所示之物、如附表三編號1 至3 所
    示之物、如附表四所示之物，均係共犯庚○○所有而供偽造
    或預備供偽造幣券所用之物；如附表一編號14至21所示之物
    ，則係被告己○○所有而供本件犯罪所用之物；如附表二編
    號21、22之手機，則係被告丁○○所有而供聯繫本件製造偽
    鈔事宜所用之物，均應依刑法第38條第1 條第2 款之規定宣
    告沒收。
據上論斷，應依刑事訴訟法第299 條第1 項前段，妨害國幣懲治
條例第3 條第1 項、第6 條，刑法第11條前段、第28條、第56條
、第38條第1 項第2 款，罰金罰鍰提高標準條例第1 條前段，判
決如主文。
本案經檢察官魏正杰到庭執行職務。
中　　華　　民　　國　　94　　年　　6 　　月　　7 　　日
                  刑事第四庭    審判長法　官  李麗玲
                                      法  官  黎錦福
                                      法  官  鄧雅心
以上正本證明與原本無異。
如不服本判決應於送達後10日內向本院提出上訴狀。
                                      書記官　黃美雲
中　　華　　民　　國　　94　　年　　6 　　月　　7 　　日
附錄本案論罪科刑法條
妨害國幣懲治條例第3 條
意圖供行使之用，而偽造、變造幣券者，處無期徒刑或5年以上
有期徒刑，得併科5千元以下罰金。
犯前項之罪，因而擾亂金融，情節重大者，處死刑。
第一項之未遂犯罰之。
附表一（查扣地：臺北縣中和市○○路42號3樓）：
┌──┬──────────┬───┬───┬─────────┐
│編號│物  品              │數量  │所有人│備  註            │
├──┼──────────┼───┼───┼─────────┤
│ 1. │網版                │3塊   │庚○○│                  │
├──┼──────────┼───┼───┼─────────┤
│ 2. │枕木紋透明膠紙      │1片   │庚○○│                  │
├──┼──────────┼───┼───┼─────────┤
│ 3. │1 千元透明膠紙      │2片   │庚○○│                  │
├──┼──────────┼───┼───┼─────────┤
│ 4. │印表機色帶          │1盒   │庚○○│                  │
├──┼──────────┼───┼───┼─────────┤
│ 5. │燙金原料（金色）    │1條   │庚○○│                  │
├──┼──────────┼───┼───┼─────────┤
│ 6. │網版專用感光液      │1罐   │庚○○│                  │
├──┼──────────┼───┼───┼─────────┤
│ 7. │網版專用感光乳膠    │1罐   │庚○○│                  │
├──┼──────────┼───┼───┼─────────┤
│ 8. │環保速冷劑          │1罐   │庚○○│                  │
├──┼──────────┼───┼───┼─────────┤
│ 9. │素描定著劑          │1罐   │庚○○│                  │
├──┼──────────┼───┼───┼─────────┤
│ 10.│素描保護膠          │1罐   │庚○○│                  │
├──┼──────────┼───┼───┼─────────┤
│ 11.│網版用刮片          │1片   │庚○○│                  │
├──┼──────────┼───┼───┼─────────┤
│ 12.│NOKIA手機（含門號   │1支   │庚○○│                  │
│    │0000000000）        │      │      │                  │
├──┼──────────┼───┼───┼─────────┤
│ 13.│「1000」浮水印章    │3個   │庚○○│於錢世安身上扣得  │
│    ├──────────┼───┼───┼─────────┤
│    │「1000」浮水印章（紅│1個   │庚○○│同  上            │
│    │色）                │      │      │                  │
├──┼──────────┼───┼───┼─────────┤
│ 14.│富邦銀行存款帳戶存摺│1本   │己○○│於己○○身上扣得  │
│    │（帳號00000000000000│      │      │                  │
│    │號，戶名己○○）    │      │      │                  │
├──┼──────────┼───┼───┼─────────┤
│ 15.│浮水印範本          │1張   │己○○│於己○○身上扣得  │
├──┼──────────┼───┼───┼─────────┤
│ 16.│NOKIA手機（白色外殼 │1支   │己○○│同  上            │
│    │、含門號0000000000）│      │      │                  │
├──┼──────────┼───┼───┼─────────┤
│ 17.│NOKIA手機（紅色外殼 │1支   │己○○│同  上            │
│    │、含門號0000000000）│      │      │                  │
├──┼──────────┼───┼───┼─────────┤
│ 18.│NOKIA手機（白色外殼 │1支   │己○○│同  上            │
│    │、無門號）          │      │      │                  │
├──┼──────────┼───┼───┼─────────┤
│ 19.│NOKIA手機（白色外殼 │1支   │己○○│同  上            │
│    │、含門號0000000000）│      │      │                  │
├──┼──────────┼───┼───┼─────────┤
│ 20.│NOKIA手機（銀色外殼 │1支   │己○○│同  上            │
│    │、含門號0000000000）│      │      │                  │
├──┼──────────┼───┼───┼─────────┤
│ 21.│帳冊                │1本   │己○○│同  上            │
└──┴──────────┴───┴───┴─────────┘
附表二（查扣地：臺中市○○路○ 段121 號15樓之27）：
┌──┬──────────┬───┬───┬─────────┐
│編號│物  品              │數量  │所有人│備  註            │
├──┼──────────┼───┼───┼─────────┤
│ 1. │驗鈔機              │1台   │庚○○│持有人丁○○      │
├──┼──────────┼───┼───┼─────────┤
│ 2. │宏碁手提電腦        │1台   │庚○○│同  上            │
├──┼──────────┼───┼───┼─────────┤
│ 3. │掃瞄機              │1台   │庚○○│同  上            │
├──┼──────────┼───┼───┼─────────┤
│ 4. │電腦鍵盤            │2個   │庚○○│同  上            │
├──┼──────────┼───┼───┼─────────┤
│ 5. │偽鈔燙金印表機      │5台   │庚○○│同  上            │
├──┼──────────┼───┼───┼─────────┤
│ 6. │印製偽鈔列表機      │8台   │庚○○│同  上            │
├──┼──────────┼───┼───┼─────────┤
│ 7. │電腦主機            │5台   │庚○○│同  上            │
├──┼──────────┼───┼───┼─────────┤
│ 8. │電腦螢幕            │2台   │庚○○│同  上            │
├──┼──────────┼───┼───┼─────────┤
│ 9. │千元偽鈔半成品      │175張 │庚○○│為A4紙張，每張印有│
│    │                    │      │      │3 張千元偽鈔      │
├──┼──────────┼───┼───┼─────────┤
│ 10.│千元偽鈔半成品      │3,780 │庚○○│為A4紙張，每張印有│
│    │                    │張    │      │3 張千元偽鈔，並有│
│    │                    │      │      │偽鈔號碼及螢光線  │
├──┼──────────┼───┼───┼─────────┤
│ 11.│偽造千元鈔數字版模  │5張   │庚○○│持有人丁○○      │
├──┼──────────┼───┼───┼─────────┤
│ 12.│偽鈔螢光線噴漆版模  │1張   │庚○○│同  上            │
│    │                    │      │      │                  │
├──┼──────────┼───┼───┼─────────┤
│ 13.│製造偽鈔噴墨匣      │20個  │庚○○│同  上            │
├──┼──────────┼───┼───┼─────────┤
│ 14.│製造偽鈔驅動程式光碟│36片  │庚○○│同  上            │
├──┼──────────┼───┼───┼─────────┤
│ 15.│製造偽鈔驅動程式磁片│11片  │庚○○│同  上            │
├──┼──────────┼───┼───┼─────────┤
│ 16.│製造偽鈔色帶        │165個 │庚○○│同  上            │
├──┼──────────┼───┼───┼─────────┤
│ 17.│製造千元偽鈔塑膠印模│9枚   │庚○○│同  上            │
├──┼──────────┼───┼───┼─────────┤
│ 18.│製造偽鈔工具        │1批   │庚○○│同  上            │
├──┼──────────┼───┼───┼─────────┤
│ 19.│製造偽鈔顏料        │1批   │庚○○│同  上            │
├──┼──────────┼───┼───┼─────────┤
│ 20.│製造偽鈔噴漆泵浦    │1台   │庚○○│同  上            │
├──┼──────────┼───┼───┼─────────┤
│ 21.│OKWAP手機（含門號   │1支   │丁○○│                  │
│    │0000000000）        │      │      │                  │
├──┼──────────┼───┼───┼─────────┤
│ 22.│OKWAP手機（含門號   │1支   │丁○○│                  │
│    │0000000000）        │      │      │                  │
└──┴──────────┴───┴───┴─────────┘
附表三（查扣地：臺北縣中和市○○路○ 段34巷13號2 樓）：
┌──┬──────────┬───┬───┬─────────┐
│編號│物  品              │數量  │所有人│備  註            │
├──┼──────────┼───┼───┼─────────┤
│ 1. │印表機（HP 7260、   │6台   │庚○○│持有人丁○○      │
│    │CANON I950、HP 7150 │      │      │                  │
│    │、HP 1500L雷射、HP  │      │      │                  │
│    │1180C、EPSON 830U彩 │      │      │                  │
│    │色）                │      │      │                  │
├──┼──────────┼───┼───┼─────────┤
│ 2. │看片箱              │1具   │庚○○│同  上            │
├──┼──────────┼───┼───┼─────────┤
│ 3. │製偽鈔之圖章色料工具│1批   │庚○○│同  上            │
├──┼──────────┼───┼───┼─────────┤
│ 4. │千元偽鈔成品        │3張   │庚○○│偽鈔號碼分別為：  │
│    │                    │      │      │ZD217715JR、      │
│    │                    │      │      │UB975433UZ、      │
│    │                    │      │      │DR594877RB。      │
│    │                    │      │      │（即偵(二)卷第91頁）│
├──┼──────────┼───┼───┼─────────┤
│ 5. │千元偽鈔半成品      │12張  │庚○○│為A4紙張，每張印有│
│    │                    │      │      │3 張千元偽鈔      │
├──┼──────────┼───┼───┼─────────┤
│ 6. │千元偽鈔半成品      │1張   │庚○○│為A4紙張，印有3 張│
│    │                    │      │      │千元偽鈔正反面（即│
│    │                    │      │      │偵(二)卷第92頁）    │
├──┼──────────┼───┼───┼─────────┤
│ 7. │千元偽鈔半成品      │1張   │庚○○│為A4紙張，印有3 張│
│    │                    │      │      │千元偽鈔反面、燙金│
│    │                    │      │      │線及偽鈔號碼（即偵│
│    │                    │      │      │(二)卷第93頁）      │
├──┼──────────┼───┼───┼─────────┤
│ 8. │千元偽鈔半成品      │1張   │庚○○│為A4紙張，僅印有燙│
│    │                    │      │      │金線及偽鈔號碼（即│
│    │                    │      │      │偵(二)卷第94頁）    │
└──┴──────────┴───┴───┴─────────┘
附表四（丙○○所提供）：
┌──┬──────────┬───┬───┬─────────┐
│編號│物  品              │數量  │所有人│備  註            │
├──┼──────────┼───┼───┼─────────┤
│ 1. │A4萊泥紙            │3大包 │庚○○│庚○○指示己○○委│
│    │                    │      │      │請丙○○代工之紙張│
├──┼──────────┼───┼───┼─────────┤
│ 2. │「1000」字樣燙金線樣│1 張  │庚○○│由己○○交付丙○○│
│    │本紙                │      │      │之樣本（即偵(二)卷第│
│    │                    │      │      │53頁）            │
└──┴──────────┴───┴───┴─────────┘
